臺灣士林地方法院刑事裁定
111年度聲字第316號
聲  請  人  臺灣士林地方檢察署檢察官
受  刑  人  林傳立



上列聲請人因受刑人數罪併罰有二裁判以上，聲請定其應執行之
刑（111年度執聲字第212號），本院裁定如下：
    主  文
林傳立所犯如附表所示之罪，應執行有期徒刑壹年柒月，如易科
罰金，以新臺幣壹仟元折算壹日。
    理  由
一、聲請意旨略以：受刑人林傳立因犯竊盜案件，先後經判決確
    定如附表，依刑法第53條、第51條第5款規定，應定其應執
    行之刑，爰依刑事訴訟法第477條第1項聲請裁定等語。
二、按裁判確定前犯數罪者，併合處罰之，刑法第50條第1項前
    段定有明文。而數罪併罰，有2裁判以上者，依刑法第51條
    之規定，定其應執行之刑，刑法第53條亦有明定。又數罪併
    罰，宣告多數有期徒刑者，於各刑中之最長期以上，各刑合
    併之刑期以下，定其刑期，但不得逾30年，亦經刑法第51條
    第5款規定甚明。次按數罪併罰之案件，縱其中部分已執行
    完畢，如該數罪尚未全部執行完畢，仍應依刑法第53條之規
    定，定其應執行之刑，至於數罪併罰之數刑罰中有已執行完
    畢部分，嗣後與他罪合併定應執行刑，僅係確定後，由檢察
    官換發執行指揮書，就其先前已執行之有期徒刑部分，如何
    扣除之問題（最高法院109年度台抗字第203號裁定意旨可參
    ）。又按數罪併罰有2裁判以上宣告多數有期徒刑者，依刑
    法第53條、第51條第5款之規定，係採「限制加重原則」規
    範執行刑之法定範圍，為其定刑之外部界限。乃因一律將宣
    告刑累計執行，刑責恐將偏重而過苛，不符現代刑事政策及
    刑罰之社會功能，而有必要透過定應執行刑程序，授權法官
    對被告本身及所犯各罪為總檢視，進行充分而不過度之評價
    ，以妥適調整之。又刑法第57條之規定，係針對個別犯罪之
    科刑裁量，明定刑罰原則以及尤應審酌之各款事項，以為科
    刑輕重之標準；至數罪併罰定應執行刑之裁量標準，法無明
    文，然其裁量仍應兼衡罪責相當及特別預防之刑罰目的，具
    體審酌整體犯罪過程之各罪關係（例如各行為彼此間之關聯
    性《數罪間時間、空間、法益之異同性》、所侵害法益之專屬
    性或同一性、數罪對法益侵害之加重效應等）及罪數所反應
    行為人人格及犯罪傾向等情狀綜合判斷，為妥適之裁量（最
    高法院104年度台抗字第718號裁定意旨參照）。
三、經查，受刑人因竊盜案件，經附表所示法院先後各判處如附
    表所示之刑，均經分別確定在案，並於105年8月5日入監執
    行，累進縮刑90日，於110年2月9日因縮短刑期假釋出監（
    縮刑期滿日期原為110年12月3日），但因受刑人於假釋期間
    內即107年4月22日至同年7月9日，故意再犯竊盜罪（共5罪
    ），經臺灣臺北地方法院以110年度簡字第1787、1788號簡
    易判決各處有期徒刑4月，定應執行有期徒刑1年2月確定，
    而經法務部撤銷前開假釋，應執行殘刑有期徒刑9月又24日
    等情，有執行案件資料表、上開刑事簡易判決、臺灣高等法
    院被告前案紀錄表在卷為憑，堪認受刑人所犯如附表所示之
    罪，尚未全部執行完畢，有定應執行刑之必要與實益。因附
    表所示各罪均係於裁判確定前所犯，且尚未全部執行完畢，
    與數罪併罰之要件核屬相符，是犯罪事實最後判決之法院之
    檢察官聲請定其應執行之刑，於法要無不合，應予准許。是
    本院審酌受刑人所犯均為竊盜罪，及其犯罪行為之不法與罪
    責程度、罪數、各次犯罪時間所反應受刑人人格性向等一切
    情狀，並參酌受刑人針對本件定應執行刑之書面意見，有本
    院詢問受刑人定應執行刑意見調查表1紙在卷可憑，依前揭
    說明，定其應執行之刑如主文所示，並諭知以新臺幣1,000
    元折算1日之易科罰金折算標準。
四、依刑事訴訟法第477條第1項，刑法第53條、第51條第5款、
    第41條第1項前段、第8項前段，裁定如主文。
中　　華　　民　　國　　111 　年　　4　　月　　　25　日
                  刑事第一庭  法  官  吳佩真
以上正本證明與原本無異。
如不服本裁定應於送達後5日內向本院提出抗告狀。
                              書記官  黃婕宜
中　　華　　民　　國　　111 　年　　4　　月　　25　　日
附表：受刑人林傳立定應執行刑案件一覽表　　　　　　　　　
編　　　    號           1          2        3 罪　　　    名  竊盜 竊盜 竊盜 宣　  告　  刑  有期徒刑6月，如易科罰金，以新臺幣（下同）1,000元折算1日 有期徒刑6月，如易科罰金，以1,000元折算1日 有期徒刑6月，如易科罰金，以1,000元折算1日 犯  罪  日  期  105年4月11日 105年5月28日 105年5月28日 偵  查  機  關年　度　案　號  臺灣臺北地方檢察署105年度偵字第15505、15800號 臺灣臺北地方檢察署105年度偵字第15505、15800號 臺灣臺北地方檢察署105年度偵字第15505、15800號 最  後 事實審 法   院 臺灣臺北地方法院 臺灣臺北地方法院 臺灣臺北地方法院  案   號 105年度審簡字第1732號 105年度審簡字第1732號 105年度審簡字第1732號  判   決 日   期 105年10月31日 105年10月31日 105年10月31日 確  定 判  決 法   院 臺灣臺北地方法院 臺灣臺北地方法院 臺灣臺北地方法院  案   號 105年度審簡字第1732號 105年度審簡字第1732號 105年度審簡字第1732號  判決確 定日期 105年11月22日 105年11月22日 105年11月22日   編號1、2、3業經臺灣臺北地方法院以105年度審簡字第1732號判決定應執行有期徒刑1年2月，如易科罰金，得以1,000元折算1日（臺灣臺北地方檢察署106年度執字第301號）。   

編　　　    號           4         5         6 罪　　　    名  竊盜 竊盜 竊盜 宣　  告　  刑  有期徒刑3月，如易科罰金，以1,000元折算1日 有期徒刑3月，如易科罰金，以1,000元折算1日 有期徒刑3月，如易科罰金，以1,000元折算1日 犯  罪  日  期  105年4月30日 105年6月2日 105年4月30日 偵查(自訴)機關年　度　案　號  臺灣士林地方檢察署105年度偵緝字第885號、105年度偵字第9247號 臺灣士林地方檢察署105年度偵緝字第885號、105年度偵字第9247號 臺灣士林地方檢察署105年度偵字第16357號 最  後 事實審 法   院 本院 本院 本院  案   號 105年度審簡字第1064號 105年度審簡字第1064號 106年度審簡字第303號  判   決 日   期 105年11月22日 105年11月22日 106年12月25日 確  定 判  決 法   院 本院 本院 本院  案   號 105年度審簡字第1064號 105年度審簡字第1064號 106年度審簡字第303號  判決確 定日期 105年12月19日 105年12月19日 107年1月29日 備    註   編號4、5業經本院以105年度審簡字第1064號判決定應執行有期徒刑4月，如易科罰金，得以1,000元折算1日（臺灣士林地方檢察署106年度執字第2586號、臺灣臺北地方檢察署106年度執助字第837號）。  臺灣士林地方檢察署107年度執字第1056號、臺灣臺北地方檢察署107年度執助字第905號。